臺灣高等法院臺南分院刑事裁定
110年度毒抗字第440號
抗  告  人  
即  被  告  葉晉宏


上列被告人因聲請觀察、勒戒案件，不服臺灣嘉義地方法院中華
民國110年5月20日裁定（110年度毒聲字第232號），提起抗告，
本院裁定如下：
    主  文
抗告駁回。
    理  由
一、抗告意旨略以：抗告人即被告葉晉宏因聲請觀察、勒戒案件
    ，前於民國110年4月27日經臺灣嘉義地方法院以110年度毒
    聲字第232號裁定令抗告人入勒戒處所觀察、勒戒（下稱本
    案第1件裁定)，抗告人不服該裁定提起抗告後，於110年5月
    20日經臺灣嘉義地方法院以110年度毒聲字第232號裁定，認
    抗告人之抗告已逾5日之抗告期間，因而裁定駁回抗告人之
    抗告（下稱本案第2件裁定)。而本案第1件裁定雖令抗告人
    入勒戒處所觀察、勒戒，惟抗告人本在賣麵，因交友不慎才
    接觸施用毒品甲安基非他命，然抗告人犯錯後先係自首，後
    經觀護人勸導後，抗告人已表示願完全配合輔導不再接觸毒
    品，而抗告人先前雖有耽誤而未向觀護人報到，但均有以電
    話請假，而非故意不到案接受調查及輔導，是請准勿裁定將
    抗告人送觀察、勒戒，且抗告人係接到裁定後立即抗告，並
    無耽誤等語。
二、原裁定意旨略以：本件抗告人因聲請觀察、勒戒案件，經本
    案第1件裁定送觀察、勒戒，該裁定正本已於110年5月3日送
    達被告住所地由被告親自收受，抗告人抗告期間係自其收受
    送達後翌日起算5日，則自送達裁定之翌日即110年5月4日起
    算5日，加計在途期間為6日，抗告人提起抗告之法定期間末
    日即為110年5月10日，而抗告人遲至110年5月18日始具狀向
    原審提出抗告狀，顯已逾越抗告之法定不變期間，是其抗告
    逾期，其抗告違背法律上之程式無法補正，應予駁回等語。
三、按抗告期間，除有特別規定外，為5日，自送達裁定後算；
    原審法院認為抗告不合法律上之程式或法律上不應准許，或
    其抗告權已經喪失者，應以裁定駁回之，刑事訴訟法第406
    條前段、第408條第1項前段，分別定有明文。再按期間之末
    日為星期日、紀念日或其他休息日時，以其休息日之次日代
    之，民事訴訟法第161條及民法第122條定有明文，是休息日
    在期間中而非期間之末日者，自不得予以扣除（最高法院30
    年渝抗字第287號民事判決意旨參照）。末按期間之計算，
    依民法之規定，刑事訴訟法第65條亦定有明文。
四、經查，抗告人因觀察、勒戒案件，經本案第1件裁定送觀察
    勒戒，該裁定正本已於110年5月3日送達至抗告人嘉義市○區
    ○○街00號之住所，並由被告親自簽名收受乙情，有本案第1
    件裁定及原審法院送達證書(見原審卷第13-14、17頁)在卷
    可查。是本案第1件裁定已於110年5月3日合法送達於抗告人
    ，其抗告期間自翌日即110年5月4日起算至同年5月8日即屆
    滿5日，又抗告人上址住所，依法院訴訟當事人在途期間標
    準，毋庸加計在途期間，則其抗告期間本應於110年5月8日
    屆滿，惟該日係休息日星期六，同年5月9日為星期日，依前
    揭說明，應以同年5月10日代之，即應於同年5月10日屆滿。
    然抗告人遲至110年5月18日始具狀向原審法院聲明抗告，有
    原審法院收受書狀之戳印(見原審卷第19頁)在卷可稽，是依
    前揭規定，已逾5日之法定抗告不變期間，顯屬違背法律上
    之程式，且無從補正，其抗告自應予以駁回，原裁定認抗告
    人提起抗告，已逾5日之法定抗告不變期間，且無法補正，
    而予以駁回，所據理由雖有違誤（按本件毋庸加計在途期間
    ），然於結論並無不同，自無庸予以撤銷。抗告意旨仍執前
    詞，提起抗告，並無理由，應予駁回。
據上論斷，應依刑事訴訟法第412條，裁定如主文。 　
中　　華　　民　　國　　110 　年　　6 　　月　　7 　　日
                  刑事第四庭    審判長法　官  郭玫利
                                      法　官  曾子珍
                                      法　官  陳金虎
　　　　　　　　　　　　　　　　　　　
以上正本證明與原本無異。
不得再抗告。
　　　　　　　　　　　　　　　　　　　書記官  蘇文儀
中　　華　　民　　國　　110 　年　　6 　　月　　7 　　日